臺灣彰化地方法院刑事判決　　　　　　　　96年度訴字第45號
公　訴　人　臺灣彰化地方法院檢察署檢察官
被　　　告　甲○○
　　　　　　　　　　（另案在臺灣臺中女子監獄執行中）
上列被告因違反毒品危害防制條例案件，經檢察官提起公訴（95
年度毒偵字第4814號），被告於本院準備程序就被訴事實為有罪
之陳述，經本院合議庭裁定由受命法官獨任以簡式審判程序審理
，判決如下：
    主    文
甲○○施用第一級毒品，累犯，處有期徒刑壹年；又施用第二級
毒品，累犯，處有期徒刑陸月。應執行有期徒刑壹年肆月。
    事    實
一、甲○○前因施用第一、二級毒品案件，經本院裁定送強制戒
    治，並於民國90年5 月3 日，以90年度訴字第306 號分別判
    處有期徒刑8 月及8 月，應執行有期徒刑1 年2 月確定，已
    於92年1 月17日縮短刑期執行完畢，強制戒治部分，則於90
    年11月16日，因停止戒治付保護管束期滿未經撤銷，視為執
    行完畢。再於93年間，因施用第一、二級毒品案件，經本院
    於94年7 月21日以94年度訴字第202 號分別判處有期徒刑 7
    月及4 月，應執行有期徒刑10月確定（尚未執行完畢）。另
    於94年間，因施用第一、二級毒品案件，經本院於95年5 月
    16日以94年度訴字第2170號分別判處有期徒刑10月及5 月，
    應執行有期徒刑1 年2 月確定（尚未執行）。復於95年間，
    因施用第一級毒品案件，經本院於95年7 月24日以95年度訴
    字第1070號判處有期徒刑11月確定（尚未執行）。詎仍不知
    悛悔，復另行基於施用第一級毒品海洛因之犯意，於95年10
    月4日或其前3日內之某時，在不詳處所，以將海洛因加水置
    入針筒內注射之方式，施用第一級毒品海洛因1 次。又另行
    基於施用第二級毒品甲基安非他命之犯意，於95年10月4 日
    或其前4 日內之某一時點，在不詳處所，以將甲基安非他命
    置入玻璃瓶中以火燒烤之方式，施用第二級毒品甲基安非他
    命1次。嗣於95年10月4日中午12時30分許，在彰化縣竹塘鄉
    ○○村○○路27號前為警盤查，經警採集其尿液送驗，結果
    呈嗎啡及甲基安非他命陽性反應，始查悉上情。
二、案經彰化縣警察局北斗分局報請臺灣彰化地方法院檢察署檢
    察官偵查起訴。
　　理    由
一、除被告所犯為死刑、無期徒刑、最輕本刑為3 年以上有期徒
    刑之罪或高等法院管轄第1審案件者外，於前條第1項程序進
    行中，被告先就被訴事實為有罪之陳述時，審判長得告知被
    告簡式審判程序之旨，並聽取當事人、代理人、辯護人及輔
    佐人之意見後，裁定進行簡式審判程序；除簡式審判程序及
    簡易程序案件外，第1審應行合議審判，刑事訴訟法第273條
    之1 第1 項、第284 條之1 分別定有明文。本件被告甲○○
    所犯係死刑、無期徒刑、最輕本刑為3 年以上有期徒刑之罪
    或高等法院管轄第1 審案件以外之罪，並於本院行準備程序
    時就被訴事實為有罪之陳述，本院合議庭依前揭規定，經評
    議結果，裁定改由受命法官獨任行簡式審判程序，合先敘明
    。
二、訊據被告甲○○對於前揭犯罪事實於本院準備程序及審理時
    坦承不諱（見本院96年度訴字第45號卷第17、24、25頁），
    且查：
（一）被告尿液經以氣相層析質譜儀（即ＧＣ／ＭＳ）方法檢驗
      結果，確均呈第一級毒品海洛因於人體代謝後之嗎啡、第
      二級毒品甲基安非他命之陽性反應，有彰化縣警察局北斗
      分局委託檢驗尿液代號與真實姓名對照認證單、詮昕科技
      股份有限公司95年10月19日第5A160007號濫用藥物尿液檢
      驗報告各1 份附卷足證（見彰化縣警察局北斗分局北警分
      偵字第0950005342號刑案偵查卷宗第5 、6 頁），是認被
      告自白核與事實相符。
（二）依鑑識實務，按海洛因施用入人體後水解還原成嗎啡，再
      循嗎啡之代謝方式排出體外，且吸食或施打煙毒者，經人
      體代謝作用於8 小時內，即有30％之量排出，24小時之後
      ，續有約剩餘量之90％再排出，72小時之後仍有剩餘微量
      排出，吸食或施打者個人體質不同，其排出時間亦會有差
      異；次按甲基安非他命經口服投與後，約70％於24小時內
      自尿液中排出，其尿液內甲基安非他命成分之檢出，與其
      投與甲基安非他命方式、投與量、個人體質、採尿時間、
      檢測儀器之精密有關，通常採尿液是否呈陽性反應，應以
      投與後24小時所採為宜，一般可驗出甲基安非他命成分之
      最長時間為1 日至5 日。是依上開說明，佐以被告前揭尿
      液檢驗報告，被告自白於前揭時間分別施用第一級毒品海
      洛因、第二級毒品甲基安非他命各1 次等語，足認被告自
      白核與事實相符，堪可採為論罪科刑之依據。
（三）被告前因施用毒品案件，經本院裁定送強制戒治，於90年
      11月16日，因停止戒治付保護管束期滿未經撤銷，視為執
      行完畢，此有臺灣高等法院被告前案紀錄表及臺灣彰化地
      方法院檢察署刑案資料查註紀錄表各1 份在卷可考。其乃
      於強制戒治執行完畢後5 年內已有再犯施用第一、二級毒
      品罪經判刑確定之情事，本件依毒品危害防制條例第23條
      第2 項之規定，即應依法追訴、審判。
三、核被告甲○○所為，係犯毒品危害防制條例第10條第1 項之
    施用第一級毒品罪及同條第2 項之施用第二級毒品罪。其施
    用第一、二級毒品而持有之低度行為，各為施用第一、二級
    毒品之高度行為所吸收，均不另論罪。被告所犯上開2 罪間
    ，犯意各別，行為殊異，應分論併罰。又被告前因施用毒品
    案件，經本院裁定送強制戒治，並於90年5月3日，以90年度
    訴字第306 號判處有期徒刑8月及8月，應執行有期徒刑1 年
    2月確定，已於92年1月17日縮短刑期執行完畢，此有臺灣高
    等法院被告前案紀錄表及臺灣彰化地方法院檢察署刑案資料
    查註紀錄表各1份在卷可憑，其於受有期徒刑執行完畢後，5
    年以內故意再犯本件有期徒刑以上之2 罪，均為累犯，應各
    依刑法第47條第1 項規定，加重其刑。爰審酌被告前因施用
    毒品犯行曾經強制戒治，竟又再施用毒品不輟，顯然其意志
    力薄弱，迄未戒除毒癮，無視於毒品對於自身健康之戕害及
    國家對於杜絕毒品犯罪之禁令，惡性非輕，惟兼衡被告施用
    第一、二級毒品之手段、次數僅各1 次，且其犯行性質上乃
    屬對自我身心健康之自戕行為，尚未嚴重破壞社會秩序、侵
    害他人權益，及犯後終能坦承犯行等一切情狀，分別量處如
    主文所示之刑，並定其應執行之刑。
據上論斷，應依刑事訴訟法第273 條之1第1項、第299條第1項前
段，毒品危害防制條例第10條第1 項、第2 項、第23條第2 項，
刑法第11條前段、第47條第1 項、第51條第5款，判決如主文。
本案經檢察官莊佳瑋到庭執行職務。
中　　華　　民　　國　　96　　年　　1 　　月　　31　　日
                  刑事第八庭    法  官  林秉暉
以上正本證明與原本無異。
如不服本判決，應於判決送達後10日內，向本院提出上訴狀 (須
附繕本)。
中　　華　　民　　國　　96　　年　　1 　　月　　31　　日
                                書記官  梁高賓
毒品危害防制條例第10條
施用第一級毒品者，處6月以上5年以下有期徒刑。
施用第二級毒品者，處3年以下有期徒刑。
